【裁判字號】    92,簡上,19
【裁判日期】    921230
【裁判案由】    偽造文書
【裁判全文】
臺灣宜蘭地方法院刑事判決                          九十二年度簡上字第一九號
    上  訴  人  乙○○
右上訴人因偽造文書案件，不服中華民國九十二年五月二十九日，本院羅東簡易庭九
十二年度羅簡字第一二四號第一審判決（聲請簡易判決處刑案號：九十二年度偵字第
四七九號），提起上訴，本院管轄之第二審合議庭判決如左：
    主  文
上訴駁回。
乙○○緩刑肆年。
    事  實
一、乙○○基於行使偽造文書之概括犯意，先於民國九十年五月二十七日晚間八時許
    ，在宜蘭縣五結鄉○○路段，因騎乘ＷＵＬ─１１３號機車未戴安全帽，為警攔
    檢舉發時，偽稱其為甲○○(乙○○之胞妹)，並於宜蘭縣警察局舉發違反道路交
    通管理事件通知單「收受通知聯者簽章」欄，偽造甲○○署押，以此偽造私文書
    後，持該舉發通知單交還執勤警員，而予以行使。復於九十一年八月二十六日，
    在宜蘭縣羅東鎮○○路二三號前，又因騎乘前開機車未戴安全帽為警攔檢舉發，
    以同上之方法偽造舉發通知單私文書並持以行使，均足以生損害於道路交通管理
    機關交通管理之正確性與甲○○。
二、案經宜蘭縣警察局羅東分局報請台灣宜蘭地方法院檢察署檢察官偵查後聲請簡易
    判決處刑。
    理  由
一、上訴人即被告對於其於右揭時地在舉發通知單上偽簽甲○○署押並持以行使等事
    實固坦承不諱，惟否認有行使偽造私文書之犯意，辯稱：伊與甲○○為胞姊妹，
    因伊未有駕照，甲○○曾事前同意伊若遭舉發可偽造其簽名云云。經查，告訴人
    甲○○就被告未經伊同意即冒用伊名義簽名於上開舉發違反道路交通管理事件通
    知單之事實，已於偵查中指訴綦詳。且甲○○既為被告之胞姊，此有被告與甲○
    ○之陳述可參，苟非確有實情，衡情應不至故為被告不利之陳述，且並無證據證
    明甲○○之指訴有何顯有不可信之情形，是應認告訴人於偵查中之指訴堪以採信
    。此外，復有被告簽具「甲○○」署名之宜警交字第Ｑ00000000號、Ｑ
    00000000號舉發通知單影本二張在卷可按。事證明確，被告犯行應堪認
    定。
二、核被告所為，係犯刑法第二百十六條、第二百十條之行使偽造私文書罪。其先後
    二次偽造署押係偽造私文書之部分行為，均不另論罪。被告先後二次犯行，時間
    緊接，犯罪構成要件相同，顯係基於概括犯意而為之，為連續犯，應依刑法第五
    十六條之規定論以一罪，並加重其刑。原審認事用法均無違誤，量刑亦屬妥適。
    被告上訴否認犯罪，並請求從輕量刑，非有理由，應予駁回。惟本院審酌被告前
    未曾受有期徒刑以上刑之宣告，有台灣高等法院被告全國前案紀錄表在卷可憑，
    茲因年輕識淺，一時失慮而罹刑典，經此偵審程序應已知警惕，而無再犯之虞，
    本院認對其所宣告之刑以暫不執行為適當，爰併予宣告緩刑四年，以勵自新。
據上論斷，應依刑事訴訟法第四百五十五條之一第一項、第三項、第三百六十八條、
第七十四條第一款，判決如主文。
本案經檢察官吳慧蘭到庭執行職務。
中      華      民      國      九十二      年    十二    月    三十    日
                                  臺灣宜蘭地方法院刑事第一庭
                                          審判長  法  官  林  明  山
                                                  法  官  鄭  貽  馨
                                                  法  官  謝  佩  玲
右正本證明與原本無異。
如不服本判決，應於判決送達後十日內向本院提出上訴狀( 應附繕本 )。
                                                  書記官  林  慶  生
中      華      民      國      九十二      年    十二    月    三十一  日


司法院資訊處製作；財團法人民間司法改革基金會備份。
